臺灣高等法院民事裁定　　　　　　　　　100年度抗字第551號
抗　告　人　張瑋鑫
上列抗告人因與相對人台灣銀行股份有限公司間停止執行事件，
對於中華民國100年3月11日臺灣臺北地方法院100年度聲字第149
號裁定，提起抗告，本院裁定如下：
      主  文
抗告駁回。
抗告程序費用新台幣壹仟元由抗告人負擔。
    理      由
一、抗告人於原法院聲請意旨略以：相對人前聲請臺灣基隆地方
    法院以99年度司執字第23401號強制執行事件（下稱第23401
    號執行事件），對抗告人名下坐落基隆市○○區○○段615
    及1263地號土地（下稱系爭土地）為強制執行。惟系爭土地
    實非抗告人所有，而係抗告人之家族人員所共有，因借名或
    信託登記於抗告人名下，抗告人已向原法院提起債務人異議
    之訴（100年度重訴字第250號，下稱第250 號事件），願供
    擔保聲請裁定停止第23401號執行事件之強制執行程序。
二、原裁定意旨：抗告人對相對人已提起債務人異議之訴，由原
    法院受理在案，並准抗告人提供新台幣（下同）3,125,503
    元擔保金後，上開第23401 號執行事件之強制執行程序，於
    原法院前揭第250號事件判決確定暫予停止。
三、本件抗告意旨略以：伊之財產已全數被查封，原法院命供擔
    保金額3,125,503元過高，伊實無能力負擔；且伊於第250號
    債務人異議之訴事件中所提出之證據，證據能力毫無疑問，
    實無再提供如此鉅額擔保金之必要；又伊對系爭土地僅擁有
    1/24之權利，應將上開擔保金額除以24，作為供擔保之金額
    云云。
四、按有回復原狀之聲請，或提起再審或異議之訴，或對於和解
    為繼續審判之請求，或提起宣告調解無效之訴、撤銷調解之
    訴，或對於許可強制執行之裁定提起抗告時，法院因必要情
    形，或依聲請定相當並確實之擔保，得為停止強制執行之裁
    定，強制執行法第18條第2 項定有明文。另此項擔保係備供
    賠償債權人因停止執行所受之損害，其數額應依標的物停止
    執行後，債權人未能即時受償或利用該標的物所受之損害額
    ，或其因另供擔保強制執行所受之損害額定之，故法院定此
    擔保金額，即應斟酌上開債權人因停止執行所受之損害為衡
    量之標準。又法院依強制執行法第18條第2 項規定，以裁定
    命債務人供擔保後停止強制執行，其擔保金額之多寡應如何
    認為相當，原屬於法院職權裁量之範圍，如已斟酌債權人因
    停止強制執行不當所受之損害為衡量標準，即非當事人所可
    任意指摘。（最高法院91年度台抗字第429號、85年度台抗
    字第381號裁定意旨參照）。
五、經查：
(一)相對人以原法院95年度執申字第13163 號債權憑證，聲請以
    第23401 號執行事件對抗告人名下之系爭土地為強制執行，
    並就抗告人之租賃所得囑託原法院執行（原法院100 年度司
    執助字第60號），而抗告人則於100年2月18日向原法院對相
    對人提起第250 號債務人異議之訴等情，業經本院依職權調
    閱上開執行案卷、第250 號事件卷宗，核閱無訛。揆諸強制
    執行法第18條第2項之規定，抗告人聲請於第250號事件判決
    確定以前，供擔保停止強制執行，應屬有據。
(二)次查，本件相對人聲請強制執行之債權額為12,502,011元，
    而系爭土地經鑑價之金額達79,043,000元，此業據本院依職
    權調閱上開第23401 號執行卷核閱稽詳，是如上開執行事件
    正常持續進行，相對人原應可足額受償，惟因抗告人聲請停
    止執行，則相對人之債權得受償的時間，必然延後，故相對
    人因停止執行所可能蒙受之損害，應為停止執行期間遲延受
    償之利息損害，此部分損害應由聲請人提供擔保。原法院據
    此審酌各級法院辦案期限實施要點第2項第2款、第7 款規定
    ，民事第一審審判案件為1年4月、第二審為2年、第三審為1
    年，加上裁判送達、上訴、分案等期間，推估本件停止執行
    之期間約需5年。由此計算相對人延遲5年受償12,502,011元
    ，可能受有3, 125,503元之遲延利息損害（12,502,011×0.
    05×5＝3,125, 503），而酌定供擔保金額為3,125,503元，
    核屬適當公允，並無過高情事。
(三)抗告人雖稱：伊於第250 號債務人異議之訴事件中已提出明
    確之證據，實無再提供如此鉅額擔保金之必要云云。惟抗告
    人於上開訴訟事件中所提出之證據，是否有證據能力，要屬
    其就該訴訟事件之訴有無理由問題，核與本件命供擔保金額
    之認定無涉。
(四)抗告人復稱：伊無力負擔該高額擔保金，伊就系爭土地僅擁
    有1/24之權利，應將上開命供擔保之金額除以24云云。然如
    前所述，系爭擔保金額係備供賠償債權人因停止執行所受之
    損害，強制執行法第18條第2項既明文規定法院應定「相當
    並確實」之擔保而為停止強制執行之裁定，則於本件法院應
    斟酌者乃相對人因停止執行所受之損害額，以作為命供擔保
    金之衡量標準。至於抗告人是否就系爭土地僅擁有1/24之權
    利，乃實體事項，非本件法院核算擔保金時應斟酌之事項，
    且如將上開原審命供擔保之金額除以24，亦顯不足以擔保相
    對人因本件停止執行所受之損害，故此抗告人之主張，亦無
    足採。
六、綜上，原法院核定之供擔保金額，核屬適當。本件抗告意旨
    指摘原法院裁定不當，求予廢棄，為無理由，應予駁回。
七、據上論結，本件抗告為無理由，爰裁定如主文。
中    華    民    國   100    年    5     月    13    日
                    民事第十庭
                        審判長法  官  張宗權
                              法  官  周玫芳
                              法  官  林曉芳
正本係照原本作成。
本裁定除以適用法規顯有錯誤為理由外，不得再抗告。如提起再
抗告，應於收受後10日內委任律師為代理人向本院提出再抗告狀
。並繳納再抗告費新台幣１千元。
中    華    民    國   100    年    5     月    13    日
                              書記官  鄭淑昀